# 债务重组后账龄计算

提问人：Q372781063 时间：2021-01-22 08:05:02
陈老师，您好！
有个问题请教下，还望指导。
公司进行债务重组，但重组后的应收账款不能在当年收到，那这个应收账款的账龄是延续之前账龄算下来还是从重组后重新算、在重组当期算1 年以内？

回答人：chenyiwei
计算账龄的目的是测算应收款项的可收回金额。对于已经过重组的债权，表明债务人的信用风险特征不同于其他债权，故建议采用个别认定法计提坏账准备，不建议简单地用账龄分析法。